nl: Wegwerpbaar/composteerbaar claim: Biologisch afbreekbaar; Composteerbaar; Geen/Niet gespecificeerd; Plasticvrij; Recyclebaar; Gerecycled materiaal; Overig
pt-BR: Declaração de produto descartável/compostável: Biodegradável; Compostável; Nenhum/Não especificado; Sem plástico; Reciclável; Conteúdo reciclado; Outro
zh-TW: 拋棄式/可堆肥宣稱: 生物可分解; 可堆肥; 無/未指定; 無塑膠; 可回收; 再生成分; 其他
hu: Eldobhatóságra/komposztálhatóságra vonatkozó állítás: Biológiailag lebomló; Komposztálható; Nincs / Nem meghatározott; Műanyagmentes; Újrahasznosítható; Újrahasznosított tartalom; Egyéb
ro-RO: Declarație privind caracterul de unică folosință/compostabil: Biodegradabil; Compostabil; Niciunul/Nespecificat; Fără plastic; Reciclabil; Conținut reciclat; Altele
da: Påstand om engangsbrug/komposteringsmulighed: Bionedbrydelig; Komposterbar; Ingen/ikke angivet; Plastfri; Genanvendelig; Genbrugsmateriale; Anden
es: Afirmación de desechable/compostable: Biodegradable; Compostable; Ninguno/no especificado; Sin plástico; Reciclable; Contenido reciclado; Otro
ja: 使い捨て／堆肥化可能表示: 生分解性; 堆肥化可能; なし/指定なし; プラスチックフリー; リサイクル可能; リサイクル素材; その他
de: Angabe zu Einweg/Kompostierbarkeit: Biologisch abbaubar; Kompostierbar; Keine/Nicht angegeben; Plastikfrei; Recycelbar; Recycelte Materialien; Sonstige
nb: Krav om engangsbruk/kompostering: Biologisk nedbrytbar; Komposterbar; Ingen / ikke spesifisert; Plastfri; Resirkulerbar; Resirkulert innhold; Annet
it: Richiesta di reso per prodotti monouso/compostabili: Biodegradabile; Compostabile; Nessuno/non specificato; Senza plastica; Riciclabile; Contenuto riciclato; Altro
el: Ισχυρισμός για αναλώσιμο/κομποστοποιήσιμο προϊόν: Βιοδιασπώμενο; Κομποστοποιήσιμο; Κανένα/Δεν ορίζεται; Χωρίς πλαστικό; Ανακυκλώσιμο; Ανακυκλωμένο περιεχόμενο; Άλλο
vi: Tuyên bố dùng một lần/có thể phân hủy sinh học: Phân hủy sinh học; Có thể ủ phân sinh học; Không có/Không chỉ định; Không chứa nhựa; Có thể tái chế; Thành phần tái chế; Khác
tr: Tek kullanımlık/Kompostlanabilir iddiası: Biyobozunur; Kompostlanabilir; Yok/Belirtilmemiş; Plastik içermez; Geri dönüştürülebilir; Geri dönüştürülmüş içerik; Diğer
lt-LT: Vienkartinio / kompostuojamo produkto žymėjimas: Biologiškai skaidus; Kompostuojamas; Nėra / nenurodyta; Be plastiko; Perdirbamas; Iš perdirbtų medžiagų; Kita
zh-CN: 一次性/可堆肥属性说明: 可生物降解; 可堆肥; 无/未指定; 不含塑料; 可回收; 回收材料; 其他
th: คำกล่าวอ้างเรื่องใช้แล้วทิ้ง/ย่อยสลายได้: ย่อยสลายได้ทางชีวภาพ; หมักทำปุ๋ยได้; ไม่มี/ไม่ระบุ; ปราศจากพลาสติก; รีไซเคิลได้; มีส่วนผสมของวัสดุรีไซเคิล; อื่นๆ
pl: Deklaracja jednorazowości/kompostowalności: Biodegradowalne; Kompostowalne; Brak / nie określono; Wolne od plastiku; Nadające się do recyklingu; Z materiałów z recyklingu; Inne
hr-HR: Tvrdnja za jednokratnu upotrebu/kompostabilnost: Biorazgradivo; Kompostabilno; Nema / nije navedeno; Bez plastike; Može se reciklirati; Reciklirani sadržaj; Ostalo
ko: 일회용/퇴비화 가능 제품이라는 주장: 생분해성; 퇴비화 가능; 없음/지정되지 않음; 플라스틱 프리; 재활용 가능; 재활용 소재 함유; 기타
en: Disposable/Compostable claim: Biodegradable; Compostable; None/Not specified; Plastic-free; Recyclable; Recycled content; Other
ru: Информация о биоразлагаемости или компостируемости: Биоразлагаемый; Компостируемый; Нет / Не указано; Без пластика; Перерабатываемый; Из переработанных материалов; Другое
sv: Engångs-/komposterbarhetsdeklaration: Biologiskt nedbrytbar; Komposterbar; Ingen/ej angivet; Plastfri; Återvinningsbar; Återvunnet innehåll; Övrigt
sk-SK: Tvrdenie týkajúce sa jednorazovosti/kompostovateľnosti: Biologicky rozložiteľné; Kompostovateľné; Žiadne/nešpecifikované; Bez plastov; Recyklovateľné; Recyklovaný obsah; Iné
cs: Informace o jednorázovosti či kompostovatelnosti: Biologicky rozložitelné; Kompostovatelné; Žádné / nespecifikováno; Bez plastů; Recyklovatelné; Obsahuje recyklovaný materiál; Ostatní
pt-PT: Declaração descartável/compostável: Biodegradável; Compostável; Nenhum/não especificado; Sem plástico; Reciclável; Conteúdo reciclado; Outro
fr: Allégation relative au caractère jetable ou compostable: Biodégradable; Compostable; Aucun/Non spécifié; Sans plastique; Recyclable; Contenu recyclé; Autre
sl-SI: Trditev za enkratno uporabo/kompostiranost: Biorazgradljivo; Kompostabilno; Brez/ni določeno; Brez plastike; Primerno za recikliranje; Reciklirana vsebina; Drugo
bg-BG: Твърдение за еднократна употреба или компостиране: Биоразградим; Компостируем; Няма/не е посочено; Без пластмаса; Рециклируем; Рециклирано съдържание; Друго
fi: Kertakäyttöisyys-/kompostoitavuusväite: Biohajoava; Kompostoituva; Ei mitään / Ei määritetty; Muoviton; Kierrätettävä; Kierrätettyä materiaalia; Muu